【裁判字號】    95,訴,1111
【裁判日期】    950427
【裁判案由】    毒品危害防制條例
【裁判全文】
臺灣高雄地方法院刑事判決              95年度訴字第1111號
公  訴  人  臺灣高雄地方法院檢察署檢察官
被      告  乙○○
                    另案於臺灣高雄第二監獄執行中
上列被告因毒品危害防制條例案件，經檢察官提起公訴（95年度
毒偵字第970 號），本院改依簡式審判程序審理，判決如下：
    主  文
乙○○連續施用第一級毒品，處有期徒刑捌月，扣案之第一級毒
品海洛因貳拾壹包（驗後淨重共計壹點肆陸公克，空包裝重共計
肆點肆壹公克）沒收銷燬之；又施用第二級毒品，處有期徒刑參
月。應執行有期徒刑玖月，扣案之第一級毒品海洛因貳拾壹包（
驗後淨重共計壹點肆陸公克，空包裝重共計肆點肆壹公克）沒收
銷燬之。
    事  實
一、乙○○曾因施用毒品案件，經本院以91年度毒聲字第5143號
    裁定送觀察、勒戒後，認有繼續施用毒品傾向，而由本院以
    91年度毒聲字第5805號裁定令入戒治處所施以強制戒治，嗣
    經本院以92年度毒聲字第652 號裁定停止戒治，復經本院以
    92年度毒聲字第4703號裁定撤銷停止戒治，於民國93年4 月
    9 日強制戒治執行完畢而釋放。詎其仍不知戒絕毒癮，明知
    海洛因及甲基安非他命，分別經公告列為毒品危害防制條例
    第2 條第2 項第1 款之第一級毒品及同條項第2 款之第二級
    毒品，不得非法持有、施用，猶於前開強制戒治執行完畢釋
    放後5 年內，基於施用第一級毒品海洛因之概括犯意，自94
    年9 月23日起，至同年12月15日中午12時許止，在高雄市左
    營區元帝廟公廁、高雄縣市內不特定工地等處所，以將第一
    級毒品海洛因加水置於針筒內注射手臂血管之方式，連續施
    用第一級毒品海洛因多次；又其另基於施用第二級毒品甲基
    安非他命之犯意，於94年12月16日下午4 時40分許起回溯24
    小時內之某時點，在高雄縣大發工業區內之某工地，以將第
    二級毒品甲基安非他命置於吸食器內燒烤吸食之方式，施用
    第二級毒品甲基安非他命1 次。嗣於94年12月16日下午3 時
    許，其行經高雄市○○區○○路與明潭路口，因形跡可疑為
    警盤查，扣獲預備供其施用之第一級毒品海洛因21包（驗後
    淨重共計1.46公克，空包裝重共計4.41公克），因而知悉上
    情。
二、案經高雄市政府警察局左營分局移送臺灣高雄地方法院檢察
    署檢察官偵查起訴。
    理  由
一、按本件被告乙○○所犯係死刑、無期徒刑、最輕本刑為3 年
    以上有期徒刑以外之罪，其於準備程序就前揭被訴事實為有
    罪之陳述，經受命法官告知簡式審判程序之旨，並聽取其與
    公訴人意見後，本院認無不得或不宜改依簡式審判程序進行
    之處，爰依刑事訴訟法第273 條之1 第1 項、第284 條之1
    ，裁定本件由受命法官獨任進行簡式審判程序，合先敘明。
二、前揭犯罪事實，業據被告於本院審理中坦承不諱，且其前開
    為警查獲後，採集尿液送檢之檢驗結果，係呈施用第一級毒
    品海洛因後所會產生之嗎啡陽性反應，及施用第二級毒品甲
    基安非他命後所會產生之甲基安非他命陽性反應，有高雄市
    立凱旋醫院94年12月26日第A00000000 號濫用藥物尿液檢驗
    報告在卷可稽，而扣案之21包物品，經法務部調查局鑑驗結
    果，確係第一級毒品海洛因（驗後淨重共計1.46公克，空包
    裝重共計4.41公克），有該局95年3 月9 日調科壹字第2200
    22286 號鑑定通知書附卷可佐，則被告前開自白顯與事實相
    符，堪以採信。而被告前因施用毒品案件，經本院以91年度
    毒聲字第5143號裁定送觀察、勒戒後，認有繼續施用毒品傾
    向，而由本院以91年度毒聲字第5805號裁定令入戒治處所施
    以強制戒治，嗣經本院以92年度毒聲字第652 號裁定停止戒
    治，復經本院以92年度毒聲字第4703號裁定撤銷停止戒治，
    於93年4 月9 日強制戒治執行完畢而釋放等情，有臺灣高雄
    地方法院檢察署刑案資料查註紀錄表及臺灣高等法院被告前
    案紀錄表在卷可憑。綜上所述，被告於強制戒治執行完畢釋
    放後，5 年內再犯施用第一級毒品海洛因及第二級毒品甲基
    安非他命之犯行至明，本件事證明確，被告犯行堪以認定。
三、按海洛因及甲基安非他命，分別係毒品危害防制條例第2 條
    第2 項第1 款所稱之第一級毒品及同條項第2 款所稱之第二
    級毒品，故核被告所為，係犯該條例第10條第1 項之施用第
    一級毒品罪及同條第2 項之施用第二級毒品罪。被告持有第
    一級毒品海洛因及第二級毒品甲基安非他命後，進而施用，
    其持有之低度行為均應為施用之高度行為所吸收，不另論罪
    。被告先後多次施用第一級毒品海洛因犯行，時間緊接，犯
    罪構成要件相同，顯係基於概括犯意為之，應依連續犯之規
    定論以一罪，並加重其刑。又被告所犯上開2 罪間，犯意各
    別、行為互殊，觸犯構成要件相異之罪名，自應分論併罰。
    爰審酌被告經強制戒治後，尚未能戒絕毒癮，足證前開保安
    處分措施實難矯治其惡性，惟念及其犯後坦承罪行，態度良
    好，而所犯係為自戕行為，尚未對他人造成實害等一切情狀
    ，分別量處如主文所示之刑，並定應執行之刑，以資懲儆。
    扣案之毒品確為第一級毒品海洛因之事實，業如前述，而因
    法務部調查局一般係以傾倒之方式，將包裝袋內之第一級毒
    品海洛因倒出而與包裝袋分離而稱重，必要時，輔以刮杓刮
    取袋內粉末，然無論依何種方式分離，包裝袋內均有極微量
    之第一級毒品海洛因殘留，業經法務部調查局以93年3 月19
    日調科壹字第09300113060 號函釋在案，此為本院職務上已
    知之事實，足認前開空包裝袋，其內含有極微量第一級毒品
    海洛因殘留而無法析離，應整體視為查獲之第一級毒品海洛
    因，依毒品危害防制條例第18條第1 項前段之規定，諭知沒
    收銷燬之；至於鑑識耗損之第一級毒品海洛因，既已滅失，
    爰不再行諭知沒收銷燬，併此敘明。
據上論斷，應依刑事訴訟法第273 條之1 第1 項、第284 條之1
、第299 條第1 項前段，毒品危害防制條例第10條第1 項、第2
項、第18條第1 項前段，刑法第11條、第56條、第51條第5 款，
判決如主文。
本案經檢察官甲○○到庭執行職務。
中    華    民    國    95    年    4     月    27    日
                  刑事第五庭    法  官 陳君杰
以上正本證明與原本無異。
如不服本判決，應於判決送達後10日內，向本院提出上訴狀。
中    華    民    國    95    年    4     月    27    日
                                書記官 陳昱良
附錄本判決論罪科刑法條全文：
毒品危害防制條例第10條
施用第一級毒品者，處6 月以上5 年以下有期徒刑。
施用第二級毒品者，處3 年以下有期徒刑。


司法院資訊處製作；財團法人民間司法改革基金會備份。
